【裁判字號】    91,易,963
【裁判日期】    920630
【裁判案由】    毒品危害防制條例
【裁判全文】
臺灣臺北地方法院刑事判決                          九十一年度易字第九六三號
    公  訴  人  臺灣臺北地方法院檢察署檢察官
    被      告  甲○○
右列被告因違反毒品危害防制條例案件，經臺灣臺北地方法院檢察署檢察官聲請以簡
易判決處刑（九十年度毒偵字第一四八六號），本院認不宜以簡易判決處刑，改依通
常程序審理，判決如左：
    主  文
甲○○連續施用第二級毒品，處有期徒刑肆月，如易科罰金以參佰元折算壹日。扣案
含有第二級毒品ＭＤＭＡ如內政部警政署刑事警察局九十年十一月十二日刑鑑字第９
００６９９號鑑驗通知書編號１—１淨重拾點伍陸公克、編號１—２淨重壹點捌伍公
克、編號２—１淨重柒點壹柒公克、編號２—２淨重壹點陸壹公克、大麻壹包（淨重
陸點肆陸公克）、大麻煙壹支沒收銷燬之，捲煙器壹個、捲煙紙壹個、分裝袋壹包均
沒收之。
    事  實
一、甲○○曾有多次竊盜、違反槍砲彈藥刀械管制條例、毒品危害防制條例前案紀錄
    ，又因施用第二級毒品大麻及ＭＤＭＡ案件，曾經二次觀察、勒戒，均認已無繼
    續施用毒品傾向，由臺灣士林地方法院檢察署檢察官、臺灣臺北地方法院檢察署
    檢察官分別於八十九年十一月七日、九十年二月十三日，以八十九年度毒偵字第
    一七○八號、九十年度毒偵字第三四六號不起訴處分後，復基於概括犯意，自九
    十年四月初起至同年五月二十四日凌晨四時止，連續在臺北市中山區○○○路三
    ○八號錢櫃ＫＴＶ內，連續施用第二級毒品ＭＤＭＡ及大麻多次。於九十年五月
    二十四日十三時五十分許，在臺北市○○路○段九十一巷與文湖路口執行盤檢時
    ，為警查獲，並扣得其持有之第二級毒品ＭＤＭＡ三十顆；嗣經警方持搜索票於
    同日下午，前往甲○○位於臺北市○○路○段九十一巷一一○巷二號住處執行搜
    索，查獲第二級毒品ＭＤＭＡ五十四顆（驗餘淨重連同前開查獲ＭＤＭＡ均如主
    文欄所示）、大麻壹包、大麻煙一支、Ｋ他命膠囊一包、Ｋ他命粉末一包、ＦＭ
    ２藥錠十八顆，及其所有且供自己使用之捲煙器壹個、捲煙紙一個、分裝袋一包
    。
    理  由
一、右揭犯罪事實：（一）被告甲○○於偵查及本院審理中，迭已自白該扣案第二級
    毒品為其所有並持有，在獲案時、地，遇警臨檢盤查，被警查獲等事實（見九十
    年度毒偵字第一四八六號偵查卷宗第四至六頁警訊筆錄，及第二八至三一頁偵查
    筆錄、本院九十一年易字第九六三號刑事卷宗九十二年六月十二日訊問筆錄），
    再佐以其他現存之證據，已足認定其犯罪；（二）此外復有扣案之第二級毒品Ｍ
    ＤＭＡ，嗣經檢驗結果，確含有第二級毒品Ｎ─α二甲基─３．４─（亞甲二氧
    基）苯乙基胺（簡稱ＭＤＭＡ）成份，有內政部警政署刑事警察局九十年十一月
    十二日刑鑑字第九○○六九九號檢驗通知書影本一份，附於偵查卷宗可稽（見同
    偵查卷宗第五七至五九頁）；（三）又被告於查獲時，經警採尿送請臺北市立療
    養院及法務部調查局進行尿液檢驗結果，均呈ＭＤＭＡ陽性反應，有臺北市立療
    養院九十年六月六日煙毒尿液檢驗報告書、法務部調查局九十一年一月十八日調
    科壹字第九○○八七三七六號檢驗通知書各一紙附於偵查卷宗可憑（見同偵查卷
    宗第四七頁臺北市立療養院檢驗報告書、第六一頁法務部調查局檢驗通知書），
    然被告之尿液經檢驗結果雖呈現大麻部分之陰性反應，係因本次檢驗所採集之檢
    體尚未達到法務部調查局所定之毒品代謝物之最低檢出量，被告既已於偵查及審
    理中均坦承有施用第二級毒品大麻之犯行，已如前述，本院堪認被告之自白已與
    事實相符；（四）被告曾因施用第二級毒品安非他命，先後二次經觀察、勒戒，
    均認已無繼續施用毒品傾向，由臺灣士林地方法院檢察署檢察官、臺灣臺北地方
    法院檢察署檢察官分別於八十九年十一月七日、九十年二月十三日，以八十九年
    度毒偵字第一七○八號、九十年度毒偵字第三四六號不起訴處分後，復因本案施
    用第二級毒品安非他命案件，經本院裁定送強制戒治，有被告之臺灣高等法院被
    告全國前案紀錄表一份，附於本院刑事卷宗可參，本件事證明確，被告三犯施用
    毒品犯行足堪認定，應予依法論科。
二、核被告所為，係犯毒品危害防制條例第十條第二項之施用第二級毒品罪，又其所
    犯為供自己施用而持有第二級毒品之低度行為，應為其施用第二級毒品之犯行所
    吸收，不另論罪，被告先後多次施用第二級毒品ＭＤＭＡ及大麻之行為，其時間
    緊接，所犯係犯罪構成要件相同之罪名，顯係基於概括犯意為之，為連續犯，應
    依刑法第五十六條之規定論以一罪，並加重其刑。爰審酌被告已有如事實欄所載
    多次刑案紀錄，有前開臺灣高等法院被告全國前案紀錄表一份可查，足認被告素
    行非佳，惟犯罪後已坦承犯罪，態度良好，足認尚有悔意等一切情狀，量處如主
    文所示之刑，並諭知易科罰金之折算標準，以示懲儆。
三、扣案被告所持有之含有第二級毒品ＭＤＭＡ藥錠如內政部警政署刑事警察局九十
    年十一月十二日刑鑑字第９００６９９號鑑驗通知書編號１—１淨重拾點伍陸公
    克、編號１—２淨重壹點捌伍公克、編號２—１淨重柒點壹柒公克、編號２—２
    淨重壹點陸壹公克、大麻壹包（淨重六點四六公克）、大麻煙一支，應依毒品危
    害防制條例第十八條第一項前段規定沒收銷燬之；扣案之分裝袋一包、捲煙器、
    捲煙紙各一個，為被告所有供犯罪所用之物，應依刑法第三十八條第一項第二款
    規定沒收之。另扣案之第三級毒品Ｋ他命膠囊、Ｋ他命粉末部分已另經檢察官聲
    請單獨宣告沒收，及本件因送鑑驗而費失之第二級毒品ＭＤＭＡ，已經滅失，已
    無從沒收銷燬，乃均不併為沒收銷燬之諭知，亦此敘明。
四、據上論斷，應依刑事訴訟法第四百五十二條、第二百九十九條第一項前段，毒品
    危害防制條例第十條第二項、第十八條第一項前段，刑法第十一條前段、第五十
    六條、第四十一條第一項前段、第三十八條第一項第二款，罰金罰鍰提高標準條
    例第二條，判決如主文。
本案經檢察官周士榆到庭執行職務
中      華      民      國    九十二    年      六      月     三十     日
                                      臺灣臺北地方法院刑事第六庭
                                           法  官  黃程暉
右正本證明與原本無異。
如不服本判決，得自收受送達之日起十日內，向本院提起上訴。
                                           書記官  張華瓊
中      華      民      國    九十二    年      七      月     二       日
附錄本案論罪科刑法條：
毒品危害防制條例第十條第二項。
持有第二級毒品者，處二年以下有期徒刑、拘役或新臺幣三萬元以下罰金。


司法院資訊處製作；財團法人民間司法改革基金會備份。
